【裁判字號】    89,上易,1103
【裁判日期】    890816
【裁判案由】    侵占等
【裁判全文】
臺灣高等法院高雄分院刑事判決          八十九年度上易字第一一三號
      上  訴  人  臺灣        地方法院檢察署檢察官
      上  訴  人
      即  被  告              .
右上訴人因被告違反麻醉藥品管理條例案件，不服臺灣        地方法院      年度
      字第              號中華民國        年      月      日第一審判決（起
訴案號：臺灣        地方法院檢察署        年度偵字第        號，移
號：臺灣    地方法院檢察署        年度偵字第          號），提起上訴，本院
判決如左：
      主      文
      事      實
一、        曾於民國（下同）      年      月間，因犯          罪，經
      法院判處有期徒刑              確定，並於        年      月        日
  執行完畢，仍不知悔改，復基於概括犯意，自      年      月      日      時
  以將化學合成麻醉藥品安非他命置於鋁箔紙上用火燒烤成煙予以吸食之方式，非法
  吸用化學合成麻醉藥品安非他命      次，
  嗣於      年    月    日，在
  被警查獲，並扣得
二、案經                      移送臺灣      地方法院檢察署檢察官偵查起訴及
    併辦。
      理      由
一、
二、查「安非他命」屬中樞神經興奮劑，具有輕微之成癮性，服用後會產生依賴性、
    耐藥性，並引起不安、頭昏、顫抖、亢進性反應、失眠、焦慮、譫妄、慢性中毒
    、精神障礙，類似精神分裂症之錯覺、幻覺、妄想及伴有行動與性格異常等副作
    用，其  劑量增大時，甚或會致死亡。而其慣用者，由於精神錯亂，更具有暴力
    攻擊及反社  會行為等傾向，情況極為嚴重，尤以戒解不易，其毒害不在煙毒之
    下，乃經行政院  衛生署於七十九年十月九日以七九、十、九衛署藥字第九○四
    一四二號公告列入麻  醉藥品管理條例第二條第四款所定「化學合成麻醉藥品」
    管理，並禁止非法持有及  施打、吸用。核上訴人即被告違反規定，非法吸用，
    係犯麻醉藥品管理條例第十三  條之一第二項第四款之罪。其非法持有安非他命
    之低度行為，已為其進而吸用之高  度行為所吸收，不另論以持有罪。次查上訴
    人即被告先後多次犯行，時間緊接，方  法相同，顯係基於概括之犯意反覆為之
    ，且所犯構成要件相同之罪，為連續犯，以  一罪論，並依法加重其刑；又查上
    訴人即被告曾於      年      月間，因犯            罪，經判處有期徒刑確
    定，並於      年      月      日執行完畢，已據其供承在卷，并有前科資料
    查註紀錄表附卷  可稽，其於執行完畢後，五年內，又犯本件有期徒刑之罪，為
    累犯，應依法加重其  刑。
三、原審以上訴人即被告罪證明確，適用麻醉藥品管理條例第十三之一第二項第四款
    ，刑法第十一條前段、第五十六條、第四十七條、第三十八條第一項第一款第二
    款，罰金罰鍰提高標準條例第一條前段、第二條，按累  犯規定加重其刑，並審
    酌上訴  人即被告
    等一切犯罪情狀，量處有期徒刑              並諭知如易科罰金以折算一日認
    事用法，並無不當，量刑亦屬適當，上訴意旨，□□□□□□□□，  為無理由
    應予駁回。
三、原審因予論罪科刑，固非無見，惟查
  上訴意旨，                                                      自應由本
  院將原判決撤銷改判，按連續犯規定加重其刑，並審酌
  量處如主文所示之刑併諭知易科罰金元折算標準，扣案之安非他命    包（重  公
  克）為違禁物，
  為上訴人即被告所有且供本件犯罪所用之物，併予宣告沒收之。
四、上訴人即被告經合法傳喚，無正當理由不到庭，依法不待其陳述，逕行判決，併
    予明  。
五、據上論斷，應依刑事訴訟法第三百六十八條、第三百六十九條第一項前段、第三
    百六十四條、第二百九十九條第一項前段、第三百七十一條，麻醉藥品管理條例
    第十三條之一第二項第四款，刑法第十一條前段、第五十六條、第四十七條、第
    四十一條、第三十八條第一項第一款、第二款，罰金罰鍰提高標準條例第二條
判決如主文  。
本案經檢察官            到庭執行職務。
中      華      民      國                年            月              日
                                      臺灣高等法院高雄分院刑事第    庭
                                          審判長法官
                                                法官
                                                法官
不得上訴。
                                          法院書記官
中      華      民      國                年            月              日
參考法條：
麻醉藥品管理條例第十三條  麻醉藥品，限供醫藥及科學上之需用。不得非法輸入、
                          、運輸、販賣、持有、施打或吸用。
麻醉藥品管理條例第十三條之一第二項第四款  違反前條之規定，其屬於第二條第四
                          麻醉藥品者，依左列規定處罰：
                          非法施打、吸用者，處三年以下有期徒刑、拘役或一萬
                          下罰金。


司法院資訊處製作；財團法人民間司法改革基金會備份。
